臺灣苗栗地方法院刑事判決　　　　　　　 96年度訴字第378號
公　訴　人　臺灣苗栗地方法院檢察署檢察官
被　　　告　甲○○
指定辯護人　本院公設辯護人　乙○○
上列被告因違反槍砲彈藥刀械管制條例案件，經檢察官提起公訴
（96年度偵字第1613號），本院判決如下：
    主  文
甲○○未經許可，持有空氣槍，處有期徒刑壹年陸月，併科罰金
新臺幣肆萬元，減為有期徒刑玖月，併科罰金新臺幣貳萬元，罰
金如易服勞役，以新臺幣壹仟元折算壹日。扣案之空氣槍（即起
訴書所載之SP100 改造長槍，槍枝管制編號：0000000000號）壹
枝沒收。又未經許可，持有空氣槍，處有期徒刑壹年陸月，併科
罰金新臺幣肆萬元，減為有期徒刑玖月，併科罰金新臺幣貳萬元
，罰金如易服勞役，以新臺幣壹仟元折算壹日。扣案之空氣槍（
即起訴書所載之DAISY880S 改造長槍，槍枝管制編號：00000000
00號）壹枝、紅銅彈貳佰零捌粒、鋼珠貳佰粒均沒收。又未經許
可，意圖販賣而陳列空氣槍，處有期徒刑壹年陸月，併科罰金新
臺幣肆萬元，減為有期徒刑玖月，併科罰金新臺幣貳萬元，罰金
如易服勞役，以新臺幣壹仟元折算壹日。扣案之空氣槍（即起訴
書所載上開DAISY880S 改造長槍，槍枝管制編號：0000000000號
）壹枝及上開紅銅彈貳佰零捌粒、鋼珠貳佰粒均沒收。又未經許
可，持有空氣槍，處有期徒刑壹年陸月，併科罰金新臺幣肆萬元
，減為有期徒刑玖月，併科罰金新臺幣貳萬元，罰金如易服勞役
，以新臺幣壹仟元折算壹日。扣案之空氣槍（即起訴書所載之40
3 改造手槍，槍枝管制編號：0000000000號）壹枝、CO2 鋼瓶拾
伍支及上開紅銅彈貳佰零捌粒、鋼珠貳佰粒均沒收。應執行有期
徒刑肆年，併科罰金新臺幣拾貳萬元，減為有期徒刑貳年，併科
罰金新臺幣陸萬元，緩刑伍年，緩刑期間付保護管束，並應於本
判決確定之日起拾個月內向公庫支付新臺幣貳拾萬元、以及應於
本判決確定之日起貳年內向指定之公益團體、地方自治團體或社
區提供共壹佰小時之義務勞務。扣案之空氣槍（即起訴書所載之
SP100 改造長槍、槍枝管制編號：0000000000號，DAISY880S 改
造長槍、槍枝管制編號：0000000000號，403 改造手槍、槍枝管
制編號：0000000000號）共計參枝、CO2 鋼瓶拾伍支、紅銅彈貳
佰零捌粒、鋼珠貳佰粒均沒收。
    事  實
一、甲○○明知具有殺傷力之空氣槍，係槍砲彈藥刀械管制條例
    所列管之槍枝，非經主管機關許可，不得無故持有或意圖販
    賣而陳列，竟未經許可，基於無故持有具有殺傷力之空氣槍
    之犯意，於民國82、83年間某日，在台中市某不詳店家，以
    新臺幣（下同）6 千元左右之價格，購買具有殺傷力之空氣
    槍（即起訴書所載之SP100 改造長槍，槍枝管制編號：0000
    000000號）1 枝，藏放在其苗栗縣公館鄉○○村○○路39號
    住處，非法持有該槍枝。又基於上開相同犯意，於95年3 月
    間某日，在上開住處，利用電腦網路，在雅虎奇摩拍賣網站
    ，以8700元之價格，向真實姓名年籍不詳人士，購買具有殺
    傷力之空氣槍（即起訴書所載之DAISY880S 改造長槍，槍枝
    管制編號：0000000000號），藏放在上開相同住處，非法持
    有該槍枝。嗣基於意圖販賣而陳列上開空氣槍之犯意，詎於
    96年3 月15日晚上10時14分起，利用其所申請之網路帳號cc
    y521214 號，於雅虎奇摩拍賣網站之網頁上，陳列該改造槍
    枝之圖片，欲與不特定人交易該改造長槍。復未經許可，基
    於無故持有具有殺傷力之空氣槍之犯意，於96年2 月間某日
    ，在上開相同住處，利用電腦網路，在雅虎奇摩拍賣網站，
    以2600元之價格，向王燕燕（現由臺灣板橋地方法院檢察署
    檢察官另案偵查中）所申請之帳號之賣家，購買具有殺傷力
    之403 改造手槍1 枝（槍枝管制編號：0000000000號），藏
    放在上開相同住處，並非法持有該槍枝。嗣經台北市政府警
    察局刑事警察大隊循線蒐證後，於96年3 月23日下午5 時10
    分許，在上址搜索查獲，並扣得空氣槍（即起訴書所載之SP
    100 改造長槍、DAISY880 S改造長槍、403 改造手槍）共3
    枝、CO2 鋼瓶15支、紅銅彈208 粒、鋼珠200 粒等物及不具
    殺傷力之TARGET改造長槍1 枝。
二、案經台北市政府警察局刑事警察大隊報請臺灣苗栗地方法院
    檢察署檢察官偵查起訴。
    理  由
壹、證據能力部分
一、按被告之自白，非出於強暴、脅迫、利誘、詐欺、疲勞訊問
    、違法羈押或其他不正之方法，且與事實相符者，得為證據
    ，刑事訴訟法第156 條第1 項定有明文。被告自警詢、偵查
    至本院審理時均未抗辯其自白受有前開不正方法取供之情形
    ，且於本院審理時供稱於警詢及偵查中均未受到刑求等語（
    見本院卷第86頁），是應認其自白具有任意性，而有證據能
    力。
二、內政部警政署刑事警察局出具之96年5 月1 日刑鑑字第0960
    051074號槍彈鑑定書，為鑑定被告所持有之槍枝屬於可發射
    子彈具有殺傷力之空氣槍，依該鑑定書，並無顯有不可信之
    情況外，為公務員職務上製作之紀錄文書、證明文書，依刑
    事訴訟法第159 條之4 規定，亦得為證據。
三、按被告以外之人於審判外之陳述，雖不符刑事訴訟法第159
    條之1 至第159 條之4 之規定，然經當事人於審判程序同意
    作為證據，法院審酌該言詞陳述作成時之情況，認為適當者
    ，亦得為證據，刑事訴訟法第159 條之5 第1 項定有明文；
    當事人、代理人或辯護人於法院調查證據時，知有刑事訴訟
    法第159 條第1 項不得為證據之情形，而未於言詞辯論終結
    前聲明異議者，視為有前項之同意，同法條第2 項定有明文
    。卷附搜索、扣押筆錄、照片等件，雖屬審判外之陳述，惟
    被告及辯護人於本院準備程序中並未主張無證據能力，且迄
    於本院言詞辯論終結前均未表示異議，本院審酌前開證據作
    成時之情況，並無不得作為證據之事由，自得為證據。
四、扣案之空氣槍、鋼瓶、紅銅彈、鋼珠等物，並非供述證據，
    無傳聞法則之適用，與本案具有關聯性，且上開物證經員警
    合法取得，均具有證據能力。
貳、實體部分
一、上揭事實，業據被告迭於警詢、偵查中及本院審理時坦承不
    諱，且有搜索扣押筆錄及扣押物品目錄表等資料（96年度偵
    字第1613號卷第7-11頁）、被告上網購買槍枝之網頁資料（
    同上偵查卷第19-23 頁、96年度警聲搜字第216 號卷第13-1
    5 頁）、被告在網路上意圖販賣槍枝而陳列照片之網頁資料
    （同上聲搜卷第49-51 頁）、被告申請雅虎奇摩帳戶登記資
    料（同上聲搜卷第27頁）各1 份及照片3 張（同上偵查卷第
    38、39頁）在卷可稽，並有扣案之空氣槍（即起訴書所載之
    SP100 改造長槍、DAISY880S 改造長槍、403 改造手槍）共
    3 枝、CO2 小鋼瓶15枝、紅銅彈208 粒及鋼珠200 粒等物可
    資佐證。又上開扣案之槍枝經送請內政部警政署刑事警察局
    鑑定結果：「一、送鑑SP100 改造長槍壹枝（槍枝管制編號
    0000000000），以性能檢驗法檢測，認係空氣槍，以小型二
    氧化碳高壓鋼瓶內氣體發射動力；以動能測試法測試結果，
    其發射彈丸單位面積動能為39焦耳/ 平方公分。二、送鑑TA
    RGET改造長槍壹枝（槍枝管制編號0000000000），以性能檢
    驗法檢測，認係空氣槍，以小型二氧化碳高壓鋼瓶內氣體發
    射動力，槍枝嚴重漏氣，無法供發射彈丸使用，研判不具殺
    傷力。三、送鑑DAISY880 S改造長槍（槍枝管制編號000000
    0000），以性能檢驗法檢測，認係口徑4.5mm 空氣槍，為美
    國DAISY 製POWERLINE880型，以壓縮彈簧帶動活塞壓縮氣體
    為發射動力（多次壓縮）；以動能測試法測試結果，其發射
    彈丸單位面積動能為35焦耳/ 平方公分。四、送鑑403 改造
    手槍壹枝（槍枝管制編號0000000000），以性能檢驗法檢測
    ，認係空氣槍，以小型二氧化碳高壓鋼瓶內氣體發射動力；
    以動能測試法測試結果，其發射彈丸單位面積動能為20焦耳
    / 平方公分。殺傷力之相關數據：依日本科學警察研究所之
    研究結果，彈丸面積動能達20焦耳/ 平方公分，則足以穿入
    人體皮肉層。」等情，有該局96年5 月1 日刑鑑字第096005
    1074號槍彈鑑定書1 份附卷足參，該份鑑定書對扣案槍枝雖
    未明示是否具有殺傷力，惟依前開送鑑單位對殺傷力相關數
    據之說明，本件空氣槍即起訴書所載之SP100 改造長槍1 枝
    （槍枝管制編號：0000000000）、空氣槍即起訴書所載之DA
    ISY880S 改造長槍1 枝（槍枝管制編號：0000000000）、空
    氣槍即起訴書所載之403 改造手槍1 枝（槍枝管制編號：00
    00000000），經實際測試，其發射物（彈丸）之單位面積動
    能，均已達20焦耳/ 平方公分，且有超過者，當然均具有殺
    傷力，應無疑義。綜上，被告之自白顯與事實相符，本件事
    證明確，被告之犯行堪以認定。
二、按槍砲彈藥刀械管制條例第4 條所列之槍砲，依該條例第5
    條規定，非經中央主管機關許可，不得製造、販賣、運輸、
    轉讓、出租、出借、持有、寄藏或陳列。又按未經許可持有
    槍砲、彈藥、刀械等罪，其持有之繼續，為行為之繼續，並
    非狀態之繼續，故一經持有，其犯罪即告成立，但其完結，
    須繼續至持有行為終了時為止，其間法律縱有變更，因其行
    為繼續實施至新法施行以後，即應適用新法，尚無行為後法
    律變更之可言，不生新舊法比較適用之問題（88年度台上字
    第2968號、95年度台上字第2250號判決意旨參照），是就被
    告未經許可持有空氣槍即起訴書所載之SP100 改造長槍（槍
    枝管制編號：0000000000號）部分，尚無比較新舊法問題。
    核被告所為，係犯槍砲彈藥刀械管制條例第8 條第4 項之未
    經許可持有具有殺傷力之空氣槍罪及未經許可意圖販賣而陳
    列空氣槍罪。又起訴書事實欄雖記載被告係基於持有「改造
    槍枝」之犯意，惟起訴書證據並所犯法條欄復明確記載被告
    所持有者經鑑定係「空氣槍」無誤，足認起訴書事實欄關於
    「改造長槍」部分應係誤載，自不影響本院對起訴事實之認
    定，附此敘明。被告所犯上開各罪，犯意個別，行為互異，
    應予分論併罰。再被告及辯護人稱被告供出槍枝來源應減輕
    或免除其刑乙節，按犯槍砲彈藥刀械管制條例之罪，於偵查
    或審判中自白，並供述全部槍砲、彈藥、刀械之來源及去向
    ，因而查獲或因而防止重大危害治安事件之發生者，減輕或
    免除其刑，槍砲彈藥刀械管制條例第18條第4 項前段定有明
    文。是以該條例第18條第4 項減輕或免除其刑之規定，必須
    於偵查或審判中自白，並供出全部槍彈之來源及去向，因而
    查獲者，始能減免其刑，該項規定既謂供出全部槍彈之來源
    及去向，自係指已將槍彈移轉於他人占有之情形而言，不包
    括寄藏或仍為自己持有之情形在內（最高法院91年度台上字
    第2915、3143號，93年度台上字第596 、607 號判決意旨參
    照）。經查本案被告並未將槍枝移轉占有，而仍在其持有中
    ，是被告亦無供出「來源」及「去向」之可言，自無適用槍
    砲彈藥刀械管制條例第18條第4 項減輕或免除其刑之規定之
    餘地，附此敘明。又被告所犯本案槍砲彈藥刀械管制條例第
    8 條第4 項未經許可持有空氣槍及未經許可意圖販賣而陳列
    空氣槍等罪，法定刑為3 年以上、10年以下有期徒刑，併科
    新臺幣700 萬元以下罰金之罪；惟本院念及被告於本案所持
    有之空氣長槍，與一般為非作歹者持有體積小易攜帶之短槍
    尚屬有間，且被告無任何前科，僅因單純興趣，始上網收藏
    槍枝，在持槍前後長達多年期間，均無持以犯案或為其他不
    法行為，應無惡性，而扣案之3 把空氣槍經鑑定結果，其發
    射彈丸之單位面積動能甚低，甚至有僅達20焦耳者，足見該
    3 把槍枝之殺傷力不高，潛藏之危險性較低，而且，被告就
    所持有之空氣槍即起訴書所載之403 改造手槍（槍枝管制編
    號：0000000000號）部分，於為警查獲之後，主動提供該槍
    枝來源之相關線索，警察並因而查獲等情，有台北市政府警
    察局刑事案件移送書（稿）96年8 月7 日北市警刑移八字第
    09631506700 號移送書暨所附資料1 份付卷足憑，益見其悔
    過之心，綜核其犯案之動機、原因及當時環境，在客觀上足
    以引起一般人同情，認為被告犯罪情狀可堪憫恕，若處最低
    之法定刑猶嫌過重，故均援引刑法第59條規定減輕其刑。爰
    審酌被告之生活狀況、智識程度，無故持有空氣槍之數量，
    對社會治安潛藏之危害性，所幸其單純持有上開空氣槍，並
    未持以另犯他罪，且犯後自警詢至本院審理時，均坦認犯行
    ，為警查獲後，並供出購買槍枝來源，協助警察追查上游且
    經查獲在案，顯知悔意，態度良好等一切情狀，各量處如主
    文所示之刑，並就所處罰金刑部分均諭知易服勞役之折算標
    準，暨定應執行之刑。再中華民國96年罪犯減刑條例（下稱
    減刑條例）已於96年7 月16日實施，雖被告所犯係槍砲彈藥
    管制條例第8 條之罪，惟本院所宣告之有期徒刑均未逾1 年
    6 月，故尚無依減刑條例第3 條第1 項第4 款不予減刑之問
    題，爰併依減刑條例第2 條第1 項第3 款之規定，減輕其刑
    期及罰金各2 分之1 及諭知罰金易服勞役之折算標準。又被
    告並無前科，素行尚佳，有臺灣高等法院被告前案紀錄表1
    份在卷可稽，其持有空氣槍之目的純係基於收藏之興趣，並
    非利用犯罪，本院念及被告係大學畢業，退伍後努力向上，
    取得中華民國技術士證書，加入連鎖專門店，經營父母所開
    設之東亞照相館（見本院卷第96-100頁），有正當工作，且
    父親已達70高齡，子女2 人尚屬年幼，有戶籍謄本1 份附卷
    可參，家中經濟全靠其1 人承擔，本院認被告經此偵審程序
    及刑之宣告，應知所教訓，信無再犯之虞，所科之刑，以暫
    不執行為適當，爰依刑法第74條第1 項第1 款規定，併予宣
    告緩刑5 年，以啟自新，惟為確實督促渠等保持善良品行及
    正確法律觀念，並按其等所犯情節，依刑法第74條第2 項第
    4 款、第5 款規定，並命被告應於本判決確定之日起10個月
    內向公庫支付20萬元（此部分得為民事強制執行名義）、以
    及應於本判決確定之日起2 年內向指定之公益團體、地方自
    治團體或社區提供共100 小時之義務勞務，以修復被告本案
    犯行對法秩序之破壞，並使被告能戒慎自己的行為預防再犯
    ，並依刑法第93條第1 項第2 款之規定，諭知應於緩刑期間
    付保護管束，以啟自新。扣案之空氣槍即起訴書所載之SP10
    0 改造長槍（槍枝管制編號：0000000000號）、起訴書所載
    之DAISY880S 改造長槍（槍枝管制編號：0000000000號）、
    起訴書所載之403 改造手槍（槍枝管制編號：0000000000號
    ）共計3 枝，均為違禁物，均應依刑法第38條第1 項第1 款
    規定諭知沒收，扣案之CO2 鋼瓶15支、紅銅彈208 粒、鋼珠
    200 粒，為被告所有，且係供其持有使用上開空氣槍發射所
    用，此業據被告供述甚詳，顯係供其犯罪所用之物，依同條
    項第2 款宣告沒收。至起訴書所載被告經警查獲時同時起出
    之TARGET改造長槍（槍枝管制編號：0000000000號）1 枝，
    因不具殺傷力，已如前述，且無從認係被告供持有上開空氣
    槍犯行使用之物，亦非違禁物，故不另予宣告沒收。
據上論斷，應依刑事訴訟法第299 條第1 項前段，槍砲彈藥刀械
管制條例第8 條第4 項，刑法第11條前段、第42條第3 項、第59
條、第51條第1 項第5 款、第7 款、第74條第1 項第1 款、第2
項第4 款、第5 款、第93條第1 項第2 款、第38條第1 項第1 款
、第2 款，中華民國96年罪犯減刑條例第2 條第1 項第3 款、第
7 條，判決如主文。
本案經檢察官洪清秀到庭執行職務。
中　　華　　民　　國　　96　　年　　9 　　月　　11　　日
                  刑事第三庭  審判長法　官  柳章峰
                                    法  官  呂曾達
                                    法  官  林卉聆
以上正本證明與原本無異。
如不服本判決，應於判決送達後10日內向本院提出上訴狀（應抄
附繕本），其未敘述上訴理由者，應於上訴期間屆滿後20日內補
提理由書狀於本院，上訴於臺灣高等法院臺中分院。
                                    書記官  盧俊良
中　　華　　民　　國　　96　　年　　9 　　月　　11　　日
附錄論罪科刑之法條全文：
槍砲彈藥刀械管制條例第8條
未經許可，製造、販賣或運輸鋼筆槍、瓦斯槍、麻醉槍、獵槍、
空氣槍或第4 條第1 項第1 款所定其他可發射金屬或子彈具有殺
傷力之各式槍砲者，處無期徒刑或5 年以上有期徒刑，併科新臺
幣1 千萬元以下罰金。
未經許可，轉讓、出租或出借前項所列槍枝者，處5 年以上有期
徒刑，併科新臺幣1 千萬元以下罰金。
意圖供自己或他人犯罪之用，而犯前二項之罪者，處無期徒刑或
7 年以上有期徒刑，併科新臺幣 1 千萬元以下罰金。
未經許可，持有、寄藏或意圖販賣而陳列第1 項所列槍枝者，處
3 年以上10年以下有期徒刑，併科新臺幣700 萬元以下罰金。
第1 項至第3 項之未遂犯罰之。
